【裁判字號】    89,易,99
【裁判日期】    890225
【裁判案由】    家庭暴力之恐嚇
【裁判全文】
臺灣屏東地方法院刑事判決                            八十九年度易字第九九號
    公  訴  人  臺灣屏東地方法院檢察署檢察官
    被      告  乙○○
右被告因恐嚇案件，經檢察官提起公訴（八十八年度偵字第七八一一號）本院判決如
左：
    主  文
乙○○以加害生命、身體、財產之事，恐嚇他人致生危害安全，處拘役肆拾日，如易
科罰金，以佰元折算壹日。寶特瓶裝汽油壹瓶沒收。
    事  實
一、乙○○係甲○○之胞弟，二人間具有家庭暴力防治法第三條第四款所定之家庭成
    員關係，素來不睦，乙○○竟基於恐嚇之犯意，於民國八十八十一月十日十五時
    三十分許，將其所購買之汽油裝入寶特瓶內，持至屏東縣高樹鄉○○村○○路五
    十七之六號，甲○○住宅前水溝外之電線桿旁潑灑後點燃，再騎機車至光復路四
    九號其住處旁甲○○工作之工寮，告知甲○○其在該處放火，請甲○○趕快回去
    滅火，甲○○回家後，見火勢已為其子撲滅，乃至前開工寮旁之土地公廟詢問乙
    ○○為何放火，乙○○則答以係為教訓你等語，以加害生、身體、財產之事，恐
    嚇甲○○致生危害於安全。
二、案經甲○○訴由屏東縣警察局里港分局移送臺灣屏東地方法院檢察署檢察官偵查
    起訴。
    理  由
一、訊據被告矢口否認右開犯行，辯稱：我沒有用汽油，他家那邊有人吃便當，我撿
    來在他家路邊水溝旁燒垃圾；我是好意燒垃圾，也是好意才去告訴他，並未說要
    教訓他云云。惟查被告於警訊時供承，伊到甲○○家縱火是為了教訓他等語。而
    甲○○經被告通知在其住處前縱火，返回住處發現火勢已滅，乃質問被告何以縱
    火，被告答以係要教訓他等情，已據告訴人甲○○於警訊、偵審時指訴不移，互
    核相合。且有照片七幀存卷可參，依現場照片顯示，告訴人家前電桿旁有汽油漬
    焚燒之痕跡，並未有被告所稱燒便當盒、垃圾之跡象，且在電焊旁扣得被告持以
    縱火用，裝有汽油之寶特瓶一個（未隨案移送），被告縱火後猶至告訴人工作之
    地點，向其告知縱火之情事，於告訴人向其質問何以縱火時，回答以要教訓你，
    足見被告並非好意幫告訴人清理垃圾，否則被告將該垃圾撿走丟棄即可，何須持
    汽油當場焚燒。而被告嗣對告訴人之質問答以「要教訓你」雖未具體表明加害告
    訴人何種權益，惟焚燒之汽油對於生、身體、財產有危害性，益見被告係以加害
    生命、身體、財產之事恐嚇告訴人。其以上詞置辯，要係事後卸責之詞，不足採
    信，事證明確，被告之犯行，堪以認定。
二、核被告以加害生命、身體、財產之事，恐嚇他人致生危害於安全，係犯刑法第三
    百零五條之恐嚇危害安全罪。審酌被告恐嚇被害人致其心生畏懼，惡性非輕、其
    素行尚佳，無前案紀錄及犯罪後仍飾詞圖辯，態度不佳等一切情狀，量處如主文
    所示之刑，並諭知易科罰金之折算，以示懲儆。被告用以縱火恐嚇之寶特瓶裝汽
    油，為其所有據其在警訊中供明，因係供犯罪所用之物，爰依刑法第三十八條第
    一項第二款之規定宣告沒收。
據上論斷，應依刑事訴訟法第二百九十九條第一項前段、第三百零五條、第四十一條
、第三十八條第一項第二款，罰金罰鍰提高標準條例第一條前段、第二條，判決如主
文。
本案經檢察官潘國威到庭執行職務。
中      華      民      國     八十九     年      二     月    二十五   日
                                      臺灣屏東地方法院刑事第一庭
                                          法  官    陳定國
右正本證明與原本無異。
對於本判決如有不服應於收受送達後十日內向本院提出上訴書狀上訴於台灣高等法院
高雄分院並按他造當事人之人數附具繕本。
                                          書記官   丁廣飛
中      華      民      國     八十九     年      二     月    二十五   日
附錄本案論罪科刑法條全文
刑法第三百零五條：
以加害生命、身體、自由、名譽、財產之事，恐嚇他人致生危害於安全者，處二年
以下有期徒刑、拘役或三百元以下罰金。


司法院資訊處製作；財團法人民間司法改革基金會備份。
